

EDUCACIÓN

MAESTRÍA EN EDUCACIÓN

IPD/HUATABAMPO

En curso

INGENIERÍA EN SISTEMAS

TECNM/HUATABAMPO 2015-2019

TÉCNICO EN PROGRAMACIÓN

CBTIS #63 2012-2015

HABILIADES



CONTACTO

Celular 6471<u>268863</u>

Email

brayanvilchese@gmail.com

Dirección

Valle del Marquez, Hermosillo, Son.

BRAYAN VILCHES

INGENIERO EN SISTEMAS

PERFIL

Como ingeniero en sistemas, me especializo en ofrecer soluciones a problemas y necesidades, aplicando las mejores prácticas y metodologías. Mi objetivo es garantizar resultados eficientes, escalables y sostenibles en el tiempo. Tengo experiencia en desarrollo front-end y conocimientos de nivel básico a intermedio en back-end.

EXPERIENCIA LABORAL

2017-2017 TÉCNICO

Pepecel

Encargado de mantenimiento y reparaciones a equipos de cómputo y dispositivos móviles.

Atencion a cliente.

2018-2019 TÉCNICO

Vox Restaurant

Supervisión de equipos de computo.

Cotizaciones.

Mantenimiento preventivo a equipos de computo.

Soporte de Software.

2019-2021 TÉCNICO INDEPENDIENTE

Supervisión de equipos de cómputo.

Cotizaciones.

Mantenimiento preventivo a equipos de computo.

Soporte de Software.

Reparación de Equipos de cómputo, dispositivos móviles y hardware en general.

2021-2022 INGENIERO DE SOPORTE

Compuproveedores

Encargado de dar seguimiento y solucion a tickets

en sitio y de forma remota, especialista en

reparaciones, mantenimiento y atencion al cliente.

IDIOMAS

Español: Nativo

Inglés: Basico